臺灣桃園地方法院刑事裁定
111年度撤緩字第116號
聲  請  人  臺灣桃園地方檢察署檢察官 
受  刑  人  林新強


上列聲請人因受刑人犯詐欺案件，聲請撤銷其緩刑宣告（111年
度執聲字第579號、111年度執助字第293號），本院裁定如下：
    主  文
聲請駁回。 
    理  由
一、本件聲請意旨略以：受刑人林新強因犯詐欺案件，經臺灣臺
    東地方法院於民國108年2月21日以107年度東原簡第194號判
    決判處有期徒刑3月、緩刑4年，並應依判決附表所示金額及
    方式向被害人王鴻君、鄭添元、林延倚、余春娣、賴宥伃支
    付損害賠償，於108年4月26日確定在案。經查，王鴻君、鄭
    添元、林延倚均已受受刑人賠償完畢，賴宥伃迄110年12月
    止均有收到賠償款項，然余春娣於110年4月22日具狀表示迄
    未收到賠償款項，嗣於110年11月5日來電表達希望檢察官代
    為向法院聲請撤銷緩刑之意思，雖臺灣臺東地方檢察署（下
    稱臺東地檢署）屢次發函命受刑人限期內提供已賠償余春娣
    之相關單據，逾期未提出將聲請撤銷緩刑，仍未獲回應，至
    110年12月29日該署電詢余春娣，確認其仍未獲受償，因此
    ，核受刑人所為已合於刑法第75條之1第1項第4款所定撤銷
    緩刑宣告之原因，足認原宣告之緩刑難收其預期效果，而有
    執行刑罰之必要，爰依刑事訴訟法第476條規定聲請撤銷緩
    刑。
二、按「緩刑宣告，得斟酌情形，命犯罪行為人為下列各款事項
    ：三、向被害人支付相當數額之財產或非財產上之損害賠償
    。」、「受緩刑之宣告而有下列情形之一，足認原宣告之緩
    刑難收其預期效果，而有執行刑罰之必要者，得撤銷其宣告
    ：四、違反第七十四條第二項第一款至第八款所定負擔情節
    重大者。」刑法第74條第2項第3款、第75條之1第1項第4款
    定有明文。而按緩刑制度設計之本旨，除可避免執行短期自
    由刑之流弊外，主要目的係在獎勵惡性較輕者使其遷善，而
    經宣告緩刑後，若有具體事證足認受宣告者並不因此有改過
    遷善之意，即不宜給予緩刑之寬典，乃另有撤銷緩刑宣告制
    度。又受緩刑之宣告而違反刑法第74條第2項第1款至第8 款
    所定負擔情節重大者，足認原宣告之緩刑難收其預期效果，
    而有執行刑罰之必要者，得撤銷其宣告，刑法第75條之1第1
    項第4款固有明文規定。惟考其立法意旨乃謂：修正條文第7
    4條第2項增列法院於緩刑期間內，得命犯罪行為人於緩刑期
    內應遵守之事項（例如向被害人支付相當數額、向公庫支付
    一定之金額、接受精神、心理輔導、提供義務勞務或其他為
    預防再犯之事項），明定違反該條所定事項情節重大者，得
    撤銷其緩刑宣告，以期週延。至於所謂「情節重大」，係指
    ：受判決人顯有履行負擔之可能，而隱匿或處分其財產、故
    意不履行、無正當事由拒絕履行或顯有逃匿之虞等情事而言
    。準此，刑法第75條之1採用裁量撤銷主義，賦與法院撤銷
    與否之權限，實質要件即以「足認原宣告之緩刑難收其預期
    效果，而有執行刑罰之必要」，供作審認之標準。上述「得
    」撤銷緩刑之情形，法官應依職權本於合目的性之裁量，妥
    適審酌被告於緩刑期間內違反應遵守事項之情節是否重大，
    是否已難收其預期之效果，而確有執行刑罰之必要，此與刑
    法第75條第1項所定2款要件，有一具備，即毋庸再行審酌其
    他情狀，應逕予撤銷緩刑之情形不同。
三、經查，受刑人因犯詐欺案件，經臺灣臺東地方法院（下稱臺
    東地院）於108年2月21日以107年度東原簡字第194號刑事簡
    易判決判處有期徒刑3月，緩刑4年，並定緩刑負擔條件為受
    刑人應按給付日期向王鴻君給付新臺幣（下同）1萬2千元、
    向鄭添元給付3萬6千元、向林延倚給付6萬元、向余春娣給
    付3萬元、向賴宥伃給付7萬6千元，共計21萬4千元，此有該
    案簡易判決及臺灣高等法院被告前案紀錄表在卷足憑。受刑
    人於108年2月10日至110年12月10日，分別對王鴻君、鄭添
    元、林延倚已支付完畢，對余春娣應支付之金額3萬元全未
    履行，對賴宥伃則尚有1萬元尚未給付，其共計已給付17萬4
    千元，此有臺東地檢署公務電話紀錄單在卷可參。據上，受
    刑人就上開緩刑負擔所定賠償金額尚未全額履行，違反刑法
    第74條第2項第3款所定負擔之事固屬明確，然受刑人已履行
    上開緩刑負擔條件所定賠償金額逾80％，此與受緩刑宣告後
    分文未付，或僅賠付1、2期款項即無故未再履行之情況截然
    有異，揆諸上開說明，除有其他具體事證可證受刑人確有具
    支付能力而蓄意不為給付等重大違反負擔條件之情形外，尚
    難執其對余春娣未遵期履行乙事，率爾遽認其違反情節當然
    係屬重大。又受刑人何以對余春娣以外之被害人均履行賠償
    ，而僅對余春娣未依約履行緩刑負擔所定賠償條件，因卷查
    無事證可憑認其顯有履行負擔之可能，而出於故意不履行之
    惡性。另臺灣高等法院被告前案紀錄表所載，受刑人除本案
    詐欺罪以外，迄今並無任何其他刑事犯罪前科，此3年期間
    素行堪稱良好，足佐上開詐欺案件宣告緩刑之寬典，已收令
    受刑人慎思篤行之預期效果。
四、綜上所述，受刑人雖有前述違反緩刑所定負擔條件之情況，
    然於受刑人已履行大部分之負擔之情況下，且查無具體事證
    足認受刑人顯有履行負擔之可能而無正當事由拒絕履行等情
    事，驟認其有違反刑法第74條第2項第3款所定負擔情節重大
    之，致該判決所宣告之緩刑，已難收其預期之效果，而有令
    受刑人入監執行刑罰之必要。是本件聲請難認有理由，應予
    駁回。
五、依刑事訴訟法第220條之規定，裁定如主文。 
中　　華　　民　　國　　111 　年　　6 　　月　　6 　　日
                  刑事第十三庭  法　官　簡方毅
以上正本證明與原本無異。
如不服本裁定，應於裁定送達後5 日內向本院提出抗告狀。
　　　　　　　　　　　　　　　  書記官　施懿珊
中　　華　　民　　國　　111 　年　　6 　　月　　8 　　日